# **ENZO SIERRA**

### DESARROLLADOR DE SOFTWARE

+54 9 0364 438-2805



enzogsierra@gmail.com



in www.linkedin.com/in/enzogsierra



enzogsierra.github.io

### SOBRE MÍ

Desarrollador de software con más de 3 años de experiencia en el diseño, instalación y mantenimiento de software hechos a la medida y necesidad de cada cliente. Mi experiencia incluye desde desarrollo de aplicaciones web para fintechs, hasta puntos de venta y aplicaciones móviles para negocios. Me destaco por mi capacidad para asesorar y entender los requisitos específicos de cada proyecto, brindando soluciones tecnológicas y eficientes.

## **EXPERIENCIA PROFESIONAL**

#### DESARROLLADOR BACK-END | REMOTO

Dic 2022 - presente

- · Participé en diversos proyectos con equipos multidisciplinarios, abarcando desde el sector fintech hasta aplicaciones e-commerce.
- · Desarrollé e implementé pasarelas de pagos integrados utilizando MercadoPago para garantizar transacciones seguras y eficientes.
- · Colaboré activamente en el diseño y optimización de bases de datos para mejorar el rendimiento y la escalabilidad de los sistemas.
- · Lideré la implementación de sistemas de autenticación, asegurando la integridad y seguridad de los proyectos.

#### SOFTWARE CLÍNICO | DESARROLLADOR DE SOFTWARE | FREELANCE

Abr 2023 - Sep 2023

- Desarrollé un software específicamente para una clínica dental, colaborando remotamente con el cliente para brindar una solución a su medida.
- · Implementé un gestor de turnos, pacientes, cuotas y financiamientos completamente intuitivos para facilitar las operaciones diarias.
- Diseñé una interfaz rápida que optimizó el trabajo del recepcionista.

### GYMANAGR | DESARROLLADOR DE APLICACIÓN MÓVIL | FREELANCE

Dic 2022 - Feb 2023

- Desarrollé una aplicación móvil offline para un gimnasio que gestiona a más de 200 clientes mensuales, colaborando estrechamente con el dueño para cumplir con sus necesidades específicas.
- · Implementé funcionalidades para la gestión eficiente de membresías, incluyendo registro de pagos y vencimientos.
- Proporcioné herramientas para administrar las finanzas del negocio.

# **FORMACIÓN ACADÉMICA**

#### 2020 - 2022 | INSTITUTO SUPERIOR NUEVA GENERACIÓN

Tecnicatura Superior en Analista de Sistemas

### **IDIOMAS**

- Inglés avanzado
- · Portugués conversacional